臺灣彰化地方法院刑事判決　　　　　　　 96年度訴字第171號
公　訴　人　臺灣雲林地方法院檢察署檢察官
被　　　告　甲○○
　　　　　　　　　　（現因另案在臺灣彰化監獄執行中）
選任辯護人　王能幸律師
上列被告因偽造有價證券等案件，經檢察官提起公訴（臺灣雲林
地方法院檢察署95年度偵字第5234號），經臺灣雲林地方法院裁
定移轉管轄，本院判決如下：
    主  文
甲○○連續意圖供行使之用，而偽造有價證券，處有期徒刑參年
陸月。扣案附表壹所示之偽造本票參紙、偽造「丙○○」印章壹
顆均沒收；又共同行使偽造私文書，足以生損害於他人，處有期
徒刑拾月。應執行有期徒刑肆年，扣案如附表所示之偽造本票參
紙、偽造「丙○○」印章壹顆均沒收。
    犯罪事實
一、甲○○曾於民國92年間因強制性交案件，經本院於92年7 月
    16日以92年度訴字第638 號判處有期徒刑3 年2 月確定，嗣
    因未遵期到案執行，於93年2 月13日經臺灣彰化地方法院檢
    察署發佈通緝。詎其於通緝期間，為免遭查獲，均使用化名
    「丁○○」在南投縣埔里鎮某市場販賣農產品，其於同年2
    月間結識向其購買農產品之顧客乙○○（起訴書誤載為戊○○），因見乙○○老實可欺，又領有退休金尚具資力，竟先
    後於：
    （一）95年3 月20日上午10時許，基於意圖為自己不法之所
          有之概括犯意，前往乙○○位於南投縣埔里鎮○○里
          ○○街251 巷2 號住處，向乙○○佯稱前有販售香雞
          排生意之經驗，且搭載其前往南投縣草屯鎮某廚具行
          門口，訛稱欲購買器具，而邀乙○○出資共同經營，
          致使乙○○誤信甲○○確欲經營香雞排生意而陷於錯
          誤，而於同日上午某時，前往南投縣埔里鎮合作金庫
          銀行，提領現金新台幣（下同）15萬元交付甲○○，
          惟甲○○猶嫌不足，乃於翌日（即同年3 月21日）復
          向乙○○佯稱尚須10萬元資金，致使乙○○又自上開
          合作金庫銀行如數提領現款交付予甲○○投資經營香
          雞排生意；詎甲○○於詐得上開共計25萬元款項及另
          於同年3 月23日向乙○○借得之8 萬元現金後，為取
          信乙○○其確有經商真意及擔保上開借款，竟基於意
          圖供行使之用，而偽造有價證券本票之概括犯意，未
          經丙○○同意或授權，先於同年3 月中旬某日，委由
          不知情之不詳刻印店成年人偽刻「丙○○」印章1 顆
          ，繼之先後於95年3 月下旬某日及同年4 月初某日，
          在南投縣埔里鎮○○路居處，在附表1 所示本票發票
          人欄偽造「丙○○」之署押各1 枚及以上開偽刻印章
          偽造「丙○○」之印文（數量詳如附表1 所示），並
          自行在前開本票上偽填發票日、到期日及金額等本票
          所應記載事項（各紙本票所偽填之發票日、到期日及
          票面金額，詳見附表1 編所示），而偽造完成由高淑
          惠簽發如附表1 所示本票之有價證券3 紙，足生損害
          於丙○○。復於各次偽造上開本票完成後，隨即持之
          前往乙○○上址住處行使以擔保上開33萬元款項，而
          使乙○○誤認各該本票係得發票名義人丙○○之授權
          而簽發，乃陷於錯誤而收受。
    （二）95年4 月26日上午某時，甲○○因需錢孔急，竟另行
          基於為自己不法所有之意圖，乘乙○○及其家人均外
          出，且住處大門未上鎖之際，無故侵入乙○○之上址
          住處2 樓房間（侵入住宅部分未據告訴），徒手竊取
          乙○○所有，放置於未上鎖衣櫥抽屜內之合作金庫銀
          行存摺（帳號：0000000000000 號）、印鑑章及施正
          富吊掛於該處外套口袋內之現金8 千元，得手後旋於
          同年4 月26日上午9 時許，在址設南投縣埔里鎮○○
          路○ 段299 號合作金庫銀行埔里分行內取得取款憑條
          2 紙後，基於偽造私文書之犯意，在上開取款憑條提
          款金額欄上，分別填載9 萬及1 萬元，並在存戶簽章
          欄盜蓋上開竊得之「乙○○」印鑑章印文各1 枚，用
          以偽造取款憑條之私文書，再請託其自行覓得具有犯
          意聯絡，真實姓名年籍不詳之某成年男子到場冒充施
          正富，接連交付上開取款憑條予該合作金庫銀行成年
          經辦人員而行使，致該經辦人員不知有偽而誤為有權
          提領之人，遂於95年4 月26日上午9 時50分許、同日
          上午10時18分許，如數共交付上開款項共計10萬元予
          該男子，再轉交甲○○，足生損害於乙○○及合作金
          庫銀行對於儲金業務管理之正確性。
二、案經乙○○訴由南投縣警察局埔里分局報請臺灣雲林地方法
    院檢察署檢察官偵查起訴。
    理  由
一、按被告以外之人於審判外之陳述，雖不符刑事訴訟法第159
    條之1 至第159 條之4 之規定，而經當事人於審判程式同意
    作為證據，法院審酌該言詞陳述或書面陳述作成時之情況，
    認為適當者，亦得為證據。當事人、代理人或辯護人於法院
    調查證據時，知有第159 條第1 項不得為證據之情形，而未
    於言詞辯論終結前聲明異議者，視為有前項之同意，刑事訴
    訟法第159 條之5 定有明文。查告訴人乙○○、被害人丙○○於警詢及偵查中之陳述，固均為被告以外之人於審判外之
    陳述而屬傳聞證據，惟本院審理時，已依法定程序傳喚證人
    乙○○、丙○○到場，命其具結陳述，並使被告有與證人對
    質及詰問之機會，已確保被告之對質詰問權，且公訴人、被
    告及其選任辯護人均不爭執渠等前開審判外陳述之證據能力
    （見本院卷第40頁），本院復衡以該等供述證據作成時之情
    況，應為適當，是可認後述所引用證據之證據能力均無疑義
    ，合先敘明。
二、訊據被告甲○○固坦承有於上開時、地偽造「丙○○」為發
    票人之本票有價證券3 紙並持向乙○○擔保以為行使，及侵
    入乙○○上址住處竊取其所有之合作金庫銀行存摺、印鑑章
    並偽造取款憑條盜領存款之事實，惟矢口否認有何以訛稱投
    資香雞排生意為由，詐取乙○○財物之意圖，辯稱：「伊當
    初真有經營香雞排生意之本意，然因積欠地下錢莊債務需金
    錢周轉，才未將乙○○投資之款項用以訂購相關設備機具」
    云云。經查，上揭犯罪事實，業據被告於警、偵訊時坦承不
    諱，核與證人即被害人乙○○、丙○○於警、偵訊及本院審
    理時證述之情節相符，復有扣案本票3 紙、合作金庫銀行各
    類存款分戶交易明細表1 份、合作金庫銀行埔里分行13號櫃
    檯錄影監視設備翻拍照片2 張、合作金庫銀行活期存款取款
    憑條2 紙、證人丙○○庭呈印鑑章2 顆蓋用之印文1 份附卷
    可資佐證，足認被告前開警、偵訊之自白與事實相符，堪可
    採為論罪科刑之依據。
三、被告於審理時雖以前詞置辯，惟查，被告於95年3 月間自被
    害人乙○○處收受投資款項，迄至同年8 月間因案通緝為警
    查獲為止，期間長達5 月，均未訂購機器、設備、洽租店鋪
    ，或其他經營香雞排生意之準備工作，此業據證人乙○○於
    本院審理時證述綦詳；再者，被告雖辯稱伊因遭地下錢莊業
    者逼債，始將被害人交付之投資款項挪用清償前債，而未訂
    購機具設備，並非自始即有詐欺被害人之意圖云云，然其於
    本院審理時先供稱：「95年4 月初被地下錢莊業者尋獲要求
    還錢」云云（見本院卷第47頁），復於同日檢察官詢問時供
    稱：「伊於95年3 月23日向被害人借8 萬元，因為在借錢之
    前半個月或1 個月即被地下錢莊業者要求清償債務」云云（
    見本院卷第48頁背面），其所述時間前後不一，已難採信，
    實係藉遭地下錢莊逼債一事，圖卸其為自己不法所有詐欺取
    財之犯行，其所辯顯係事後推諉之詞，不足採信，其犯行洵
    堪認定。至起訴意旨犯罪事實欄（二）雖記載被告係為自己
    不法所有之意圖，基於意圖供行使之用，而偽造有價證券本
    票之犯意，冒用「丙○○」名義偽造附表1 所示之本票3 紙
    ，持向被害人乙○○行使，作為調借現金7000元之擔保云云
    ，惟此部分之事實，業據被告於本院審理時供承：「該等本
    票係為擔保乙○○交付投資生意之25萬元款項，及伊另於95
    年3 月23日向乙○○借得之8 萬元現金」乙情明確（見本院
    卷第46、47頁），且觀諸該等本票之票面金額共計33萬元，
    與起訴事實所指之借款數額7000元差距甚大，反與被告供稱
    自被害人乙○○處詐得或借得之金額相符，是堪認被告此節
    所辯與客觀事實較屬相符，起訴意旨顯有誤認，附此敘明。
四、查被告行為後，刑法及刑法施行法業於94年2 月2 日經總統
    以華總一義字第09400014901 號令修正公布，並於95年7 月
    1 日施行（下稱新刑法，修正前刑法下稱舊刑法），參酌最
    高法院95年5 月23日刑事庭第8 次會議有關新舊法適用原則
    之決議，新刑法第2 條第1 項之規定，係規範行為後法律變
    更所生新舊法律比較適用之準據法，於新刑法施行後，應適
    用新刑法第2 條第1 項之規定，為「從舊從輕」之比較。又
    基於罪刑法定原則及法律不溯及既往原則，行為之處罰，以
    行為時之法律有明文規定者為限，必行為時與行為後之法律
    均有處罰之規定，始有新刑法第2 條第1 項之適用。另於比
    較時應就罪刑有關之共犯、未遂犯、想像競合犯、牽連犯、
    連續犯、結合犯，以及累犯加重、自首減輕暨其他法定加減
    原因（如身分加減）與加減比例等一切情形，本於統一性及
    整體性原則，綜其全部罪刑之結果而為比較。且從刑附屬於
    主刑，除法律有特別規定者外，依主刑所適用之法律。本案
    涉及法律變更之部分，經依如附表2 所示比較新舊刑法之理
    由及結果，以舊刑法有利於被告，依新刑法第2 條第1 項前
    段規定，自應適用最有利於被告之舊刑法，先予敘明。
五、按本票若已依票據法規定記載本票所應記載之事項，並表明
    本票字樣，就其外表觀之既為憑票即付，其權利之行使，與
    票據之占有，立於不可分離之關係，且可流通市面，得以自
    由轉讓，自屬有價證券之一種（最高法院74年臺上字第1633
    號判決要旨參照）；又按行使偽造之有價證券以使人交付財
    物，本即含有詐欺之性質，如果所交付之財物，即係該證券
    本身之價值，其詐欺取財仍屬行使偽造有價證券之行為，不
    另論以詐欺取財罪；但如行使該偽造之有價證券，係供擔保
    或作為新債清償而借款，則其借款之行為，已屬行使偽造有
    價證券行為以外之另一行為，始應再論以詐欺取財罪，並依
    牽連犯關係，從一重處斷（最高法院62年度第1 次刑事庭會
    議決議意旨及同院90年度臺上字第5416號判決意旨參照）。
    是核被告甲○○犯罪事實（一）所為，係犯刑法第201 條第
    1 項之變造有價證券罪及同法第339 條第1 項之詐欺取財罪
    ；而按銀行為便利存款人取款而印好任人索取填寫之取款憑
    條，非可流通市面得以自由轉讓，衹屬私文書之一種，不能
    認為有價證券，其偽造而行使以達詐欺取款之目的者，應從
    一重論以行使偽造私文書之罪（最高法院49年臺上字第1409
    號判例意旨參照），是核被告犯罪事實（二）所為，係犯刑
    法第320 條第1 項之竊盜罪、同法第216 條、第210 條之行
    使偽造私文書罪及同法第339 條第1 項之詐欺取財罪。又按
    偽造有價證券而復持以行使，其行使行為吸收於偽造行為之
    中，祇應論以偽造罪，且有價證券內所蓋之印文，為構成證
    券之一部，所刻之印章，為偽造之階段行為，均應包括於偽
    造罪之內，自不生牽連或想像競合之問題（最高法院31年上
    字第88號判例要旨參照），是以被告如犯罪事實（一）所示
    偽造「丙○○」印章及於附表1 所示本票上偽造「丙○○」
    之署押、偽蓋「丙○○」印文，均為偽造有價證券本票之階
    段行為，又其偽造上開之有價證券後，復持以行使，其行使
    偽造有價證券之行為為偽造有價證券之行為所吸收，不另論
    罪，應論以意圖供行使之用而偽造有價證券罪；又被告如犯
    罪事實（二）所示盜蓋「乙○○」印鑑章於取款憑條，係偽
    造私文書之部分行為，其偽造私文書後復持以行使，其偽造
    私文書之低度行為，應為行使偽造私文書之高度行為所吸收
    ，均不另論罪。又被告委由不知情之成年刻印人員偽造「丙○○」之印章1 枚，係間接正犯；而被告與該真實姓名年籍
    不詳之成年男子間，就上開犯罪事實（二）所示犯行，互有
    犯意聯絡及行為分擔，均為共同正犯。其如犯罪事實（一）
    所示先後多次偽造有價證券本票及詐欺取財之犯行，均時間
    緊接，所犯構成要件相同，均顯係基於概括犯意為之，為連
    續犯，應依修正刪除前刑法第56條之規定，各論以偽造有價
    證券罪及詐欺取財罪，並均加重其刑，又被告所犯上開詐欺
    取財與偽造有價證券2 罪間，有方法、結果之牽連關係，應
    依修正刪除前刑法第55條牽連犯之規定，從一重論以偽造有
    價證券罪。另被告如犯罪事實（二）所示普通竊盜罪、行使
    偽造私文書罪及詐欺取財罪間，亦均具有手段、目的之牽連
    關係，為牽連犯，應依修正刪除前刑法第55條規定，從一重
    之行使偽造私文書罪。被告所犯上開偽造有價證券罪及行使
    偽造私文書罪2 罪間，時間已有間隔，犯意各別，行為互殊
    ，應予分論併罰。爰審酌被告正值壯年，不循合法途徑獲取
    報酬，僅因需錢孔急，貪圖私利，竟以前揭不法手段詐騙被
    害人乙○○，令被害人之辛苦所得化為烏有，且被害人迄未
    獲得任何賠償，損失重大，惟念其犯後對前揭犯罪事實大多
    能夠坦認，態度非差，兼衡其犯罪手段尚屬平和等一切情狀
    ，分別量處如主文所示之刑，並定其應執行刑，以示懲儆。
    末按刑法第59條規定犯罪情狀可憫恕者，得酌量減輕其刑，
    固為法院依法得自由裁量之事項，然非漫無限制，必須犯罪
    另有特殊之原因與環境，在客觀上足以引起一般同情，認為
    即予宣告法定低度刑期尤嫌過重者，始有其適用。是為此項
    裁量減刑時，必須就被告全部犯罪情狀予以審酌在客觀上是
    否有足以引起社會上一般人之同情，而可憫恕之情形，始稱
    適法（最高法院88年度臺上字第6683號判決要旨參照）。辯
    護人雖為被告辯護認其所犯偽造有價證券罪情輕法重，惟本
    院審酌本案被告犯行，均已如前述，又未能坦承全部犯行及
    彌補被害人所受損失，衡情並無何等足以引起一般同情之客
    觀情狀而應予以憫恕，爰不依刑法第59條酌減其刑，併予敘
    明。
六、再按偽造之有價證券及偽造之印章，不問屬於犯人與否，沒
    收之，為刑法第205 條、第219 條所定，為刑法第38條之特
    別規定，係採必須沒收主義，除能證明其業經毀棄確不存在
    外，更不以其已經扣押為必要（最高法院56年度臺上字第23
    37號判決要旨參照）。次按偽造有價證券上所偽造之印文或
    署押，係屬偽造有價證券之一部分，已因偽造有價證券之沒
    收而包括在內，自不應重為沒收之諭知（最高法院89年度臺
    上字第3757號判決要旨參照）。是依上揭說明，如附表1 所
    示扣案偽造之本票3 紙，不論屬於被告與否，均應依刑法第
    205 條之規定沒收，而如附表1 所示本票票面上偽造之「丙○○」署押及印文，因已成為本票之一部分，為該本票沒收
    諭知效力所及，無庸另行諭知沒收。另被告偽造之「丙○○
    」印章1 顆，雖未據扣案，但無證據證明業已滅失，應依刑
    法第219 條規定，併予沒收。而被告偽造之合作金庫銀行活
    期存款取款憑條2 紙，業已交付該銀行經辦人員提領現金之
    用，經被告於審理中供明在卷，非被告所有，爰不予宣告沒
    收。末按刑法第219 條所定不問屬於犯人與否沒收之者，以
    偽造之印章、印文或署押為限，盜用者不在其列（最高法院
    48年臺上字第1533號判例意旨參照），是被告偽造之合作金
    庫銀行活期存款取款憑條2 紙上盜用乙○○印鑑章蓋用之印
    文，既非被告偽造印章所產生之印文，自亦毋庸宣告沒收，
    檢察官認應將被告盜用「乙○○」印章所生之印文部分，依
    刑法第219 條規定予以宣告沒收，尚有未合，附此敘明。
據上論斷，應依刑事訴訟法第299 條第1 項前段，刑法第2 條第
1 項前段，修正刪除前刑法第56條，刑法第201 條第1 項、第
210 條、第216 條、第320 條第1 項、第339 條第1 項，修正前
刑法第28條、刪除前第55條、第51條第5 款，刑法第205 條、第
219 條，罰金罰鍰提高標準條例第1 條前段，判決如主文。
本案經檢察官莊佳瑋到庭執行職務。
中　　華　　民　　國　　96　　年　　4 　　月　　24　　日
                  刑事第一庭    審判長法官  簡璽容
                                法      官  郭麗萍
                                法      官  胡宜如
以上正本證明與原本無異。
如不服本判決，應於送達後10日內向本院提出上訴狀（須附繕本
）。
告訴人或被害人對於判決如有不服具備理由請求檢察官上訴者，
其上訴期間之計算係以檢察官收受判決正本之日期為準。
中　　華　　民　　國　　96　　年　　4 　　月　　24　　日
                                書  記  官  蕭秀吉
附錄本案論罪科刑法條：
中華民國刑法第201條
意圖供行使之用，而偽造、變造公債票、公司股票或其他有價證
券者，處3 年以上10年以下有期徒刑，得併科3 千元以下罰金。
行使偽造、變造之公債票、公司股票或其他有價證券，或意圖供
行使之用，而收集或交付於人者，處1 年以上7 年以下有期徒刑
，得併科3 千元以下罰金。
中華民國刑法第210條
偽造、變造私文書，足以生損害於公眾或他人者，處 5 年以下有
期徒刑。
中華民國刑法第216條
行使第 210 條至第 215 條之文書者，依偽造、變造文書或登載
不實事項或使登載不實事項之規定處斷。
中華民國刑法第320條
意圖為自己或第三人不法之所有，而竊取他人之動產者，為竊盜
罪，處 5 年以下有期徒刑、拘役或 5 百元以下罰金。
意圖為自己或第三人不法之利益，而竊佔他人之不動產者，依前
項之規定處斷。
前二項之未遂犯罰之。
中華民國刑法第339條
意圖為自己或第三人不法之所有，以詐術使人將本人或第三人之
物交付者，處5 年以下有期徒刑、拘役或科或併科1 千元以下罰
金。
以前項方法得財產上不法之利益或使第三人得之者，亦同。
前二項之未遂犯罰之。
【附表1】：
┌──┬─────┬─────┬───────┬────────┬────────────┐
│編號│ 票號     │ 票面金額 │    發票日    │    到期日      │偽造署押種類及數量      │
│    │          │（新臺幣）│              │                │                        │
├──┼─────┼─────┼───────┼────────┼────────────┤
│ 1  │377201號  │  7萬元   │  95年2月1 日 │  95年5月10日   │「丙○○」署押1 枚、印文│
│    │          │          │              │                │4 枚                    │
├──┼─────┼─────┼───────┼────────┼────────────┤
│ 2  │377202號  │ 14萬元   │  95年3月24日 │  95年5月15日   │「丙○○」署押1 枚、印文│
│    │          │          │              │                │5 枚                    │
├──┼─────┼─────┼───────┼────────┼────────────┤
│ 3  │377203號  │ 12萬元   │  95年3月26日 │  95年5月10日   │「丙○○」署押1 枚、印文│
│    │          │          │              │                │4 枚                    │
└──┴─────┴─────┴───────┴────────┴────────────┘
【附表2】：
┌──────┬─────────────┬─────────────┬───────┬────┐
│相關變更條文│行為時法（下稱舊法）之內容│裁判時法（下稱新法）之內容│比  較  理  由│備    註│
├──────┼─────────────┼─────────────┼───────┼────┤
│【共同正犯之│二人以上共同實行犯罪之行為│二人以上共同實施犯罪之行為│舊法之「實施」│本案正犯│
│變更】修正前│者，皆為正犯。            │者，皆為正犯。            │涵蓋陰謀、預備│均有共同│
│刑法第28條→│                          │                          │、著手、實行概│參與實行│
│現行刑法第28│                          │                          │念在內，而新法│，新舊法│
│條          │                          │                          │剔除完全未參與│並無不同│
│            │                          │                          │犯罪相關行為之│，新法並│
│            │                          │                          │「實行」的「陰│無較為有│
│            │                          │                          │謀共同正犯」及│利，應逕│
│            │                          │                          │「預備共同正犯│依舊法。│
│            │                          │                          │」。          │        │
├──────┼─────────────┼─────────────┼───────┼────┤
│【罰金刑貨幣│依法律應處罰金、罰鍰者，就│中華民國94年1 月7 日法修正│刑法之貨幣單位│經按現行│
│單位之變更】│其原定數額得提高為2 倍至10│施行後，刑法分則編所定罰金│由「元（指銀元│法規所定│
│罰金罰鍰提高│倍（刑法乃係定明10倍）。第│之貨幣單位為新臺幣。94年1 │）」變更為「新│貨幣單位│
│標準條例第1 │1 條所定得提高倍數之規定，│月7 日刑法修正時，刑法分則│臺幣」，且刑法│折算新臺│
│條前段、第5 │於本條例修正後制定之法律，│編未修正之條文定有罰金者，│分則之罰金數額│幣條例第│
│條→刑法施行│不適用之；本條例修正前公佈│自94年1 月7 日刑法修正施行│，亦視該分則先│2 條之規│
│法第1 之1條 │之法律，於本條例修正後修正│後，就其所定數額提高為30倍│前曾修正與否，│定折算後│
│第1 項、第2 │其罰金罰鍰數額或法律經全部│。但72年6 月26日至94年1 月│而分別提高3 或│等值，是│
│項          │修正而其罰金罰鍰數額未予變│7 日新增或修正之條文，就其│30倍。        │以新法並│
│            │更者，亦同。              │所定數額提高為3 倍。      │              │未較有利│
│            │                          │                          │              │。      │
├──────┼─────────────┼─────────────┼───────┼────┤
│【罰金刑下限│罰金：（銀元）1 元以上。  │罰金：新臺幣1000元以上…。│罰金刑之下限，│舊法有利│
│之變更】刑法│                          │                          │由銀元10元（亦│        │
│第33條第5款 │                          │                          │經提高）即新臺│        │
│            │                          │                          │幣30元，提高為│        │
│            │                          │                          │新臺幣1000元  │        │
├──────┼─────────────┼─────────────┼───────┼────┤
│【連續犯之刪│連續數行為而犯同一罪名者，│刪除                      │新法將連續犯之│舊法有利│
│除】        │以一罪論。但得加重其刑至二│                          │規定刪除後，除│        │
│            │分之一                    │                          │非符合「接續犯│        │
│            │                          │                          │」或「包括的一│        │
│            │                          │                          │罪」情形，可認│        │
│            │                          │                          │構成單一犯罪外│        │
│            │                          │                          │，均應認係數罪│        │
│            │                          │                          │併罰。是此刪除│        │
│            │                          │                          │雖非犯罪構成要│        │
│            │                          │                          │件之變更，但顯│        │
│            │                          │                          │已影響行為人刑│        │
│            │                          │                          │罰之法律效果，│        │
│            │                          │                          │自屬法律有變更│        │
│            │                          │                          │依新法第2條第1│        │
│            │                          │                          │項規定，比較新│        │
│            │                          │                          │舊法。        │        │
├──────┼─────────────┼─────────────┼───────┼────┤
│【牽連犯之刪│犯一罪而其方法或結果之行為│刪除                      │舊法將具有方法│舊法有利│
│除】        │犯他罪名者，從一重處斷。  │                          │目的關係之二罪│        │
│            │                          │                          │，從一重之罪處│        │
│            │                          │                          │斷，新法則就各│        │
│            │                          │                          │該行為所成立之│        │
│            │                          │                          │罪，依數罪罰規│        │
│            │                          │                          │定，分論併罰。│        │
├──────┼─────────────┼─────────────┼───────┼────┤
│【定應執行刑│宣告多數有期徒刑者，於各刑│宣告多數有期徒刑者，於各刑│新法為兼顧數罪│舊法有利│
│】刑法第51條│中之最長期以上，各刑合併之│中之最長期以上，各刑合併之│併罰及單純數罪│        │
│第5款       │刑期以下，定其刑期。但不得│刑期以下，定其刑期。但不得│之區別，及刑罰│        │
│            │逾20年。                  │逾30年。                  │衡平原則，乃對│        │
│            │                          │                          │於有期徒刑合併│        │
│            │                          │                          │定應執行刑之上│        │
│            │                          │                          │限予以提高至30│        │
│            │                          │                          │年，與舊法上限│        │
│            │                          │                          │20年相比較，被│        │
│            │                          │                          │告行為後之新法│        │
│            │                          │                          │顯不利於被告，│        │
│            │                          │                          │自應適用行為時│        │
│            │                          │                          │之舊法。      │        │
├──────┼─────────────┴─────────────┴───────┴────┤
│整體比較結果│1.綜上比較，以舊法較有利於被告。                                                │
└──────┴────────────────────────────────────────┘